【裁判字號】    89,自,374
【裁判日期】    900514
【裁判案由】    偽造文書等
【裁判全文】
臺灣板橋地方法院刑事裁定                        八十九年度自字第三七四號
    自  訴  人  聯泉食品股份有限公司
    代  表  人  甲○○○
    代  理  人  乙○○
    被      告  丙○○
右列被告因侵占等案件，經自訴人提起自訴，本院裁定如左：
    主  文
自訴駁回。
    理  由
一、按法院或受命法官於自訴案件第一次審判期日前訊問及調查結果，如認為案件有
    刑事訴訟法第二百五十二條至第二百五十四條之情形者，得以裁定駁回其自訴，
    同法第三百二十六條第三項定有明文。
二、自訴意旨略以：被告丙○○為自訴人公司之業務員，自民國（下同）八十八年十
    一月間起，擔任自訴人公司銷貨及收受帳款等工作。詎被告竟意圖為自己不法之
    所有，自八十九年二月間起，至同年五月間止，連續偽造客戶簽名，表示該名客
    戶尚未付款，並利用作帳差異之機會，侵占公司貨款，共計侵占新台幣（下同）
    一萬二千八百五十七元，因認被告所為涉有偽造文書、業務侵占等罪嫌。
三、自訴人認被告涉有偽造文書、業務侵占等罪嫌，無非以自訴人經詢該公司客戶古
    亭國中、盈嘉西點屋，均稱貨款已付，且有客戶送貨簽單七紙、應繳差異金額表
    一份在卷可稽，為主要論據。
四、按犯罪事實，應依證據認定之，無證據不得推定其犯罪事實，刑事訴訟法第一百
    五十四條定有明文。又認定不利於被告之事實，須依積極證據，苟積極證據不足
    為被告不利之認定時，即應為有利於被告之認定，更不必有何有利之證據，最高
    法院著有三十年上字第八一六八號判例可稽。再且告訴人之告訴，本以使被告受
    刑事訴追為目的，故其陳述是否與事實相符，自應調查其他證據，以資審認，苟
    其所為攻擊之詞，尚有瑕疵，則在此瑕疵未予究明以前，即不能遽採為斷罪之基
    礎，最高法院亦著有六十九年台上字第九六九號判決可稽。
五、訊據被告丙○○矢口否認有侵占犯行，辯稱：伊離職前所有款項均與自訴人公司
    結清，並未侵占貨款等語。經查：自訴人於被告到案後陳稱：被告於到案後，至
    公司處理，我們一同去與客戶對帳，發現被告沒有偽造簽名，另被告有將貨品退
    還給倉庫，但因倉庫作業問題，點貨沒有點清楚，因而有出入，業務員在最後一
    天會將要交回公司的物品，清算完畢，被告已與公司清算完畢。古亭國中有提出
    證明他們未付款，誤以為有繳款，另盈嘉西點屋當初因為存根聯遺失，誤認他們
    已經繳款，他們已在九十年三月初將貨款付清給自訴人，另有關我們公司的部分
    ，因被告有退貨給公司，但倉管人員沒有出證明給被告等語。並有古亭國中員生
    消費合作社、盈嘉健康低卡西點屋出具之證明書在卷可稽。堪認被告所辯為實。
    此外查無其他積極證據足認被告有何偽造文書、侵占犯行，被告犯罪嫌疑不足，
    依照首開說明，本件自訴應予駁回。
據上論結，應依刑事訴訟法第三百二十六條第三項、第二百五十二條第十款，裁定如
主文。
中      華      民      國    九十      年      五      月     十四     日
                                臺灣板橋地方法院刑事第四庭
                                    法  官  王  敏  慧
右正本証明與原本無異
如不服本裁定應於送達後五日內向本院提出抗告狀
                                    書記官  廖  美  紅
中      華      民      國    九十      年      五      月     十六     日


司法院資訊處製作；財團法人民間司法改革基金會備份。
